# 求助陈版主，同时进行同一控制下合并和收购少数股东权益的过渡期损益归属问题

提问人：awuvfa 时间：2019-03-01 20:23:14
请问陈版主：A上市公司发行股份 100%收购母集团原持股 51% 的资产B公司，即同时完成同一控制下合并和收购少数股东权益，评估截止日为 4月 30 日，并表日是 11 月 30 日。A 上市公司与交易对手签订的收购协议中约定过渡期间 5-11 月的损失由交易对手现金补偿，收益归 A上市公司。
目前假设 B 公司 5-11 月亏损 1000 万，那么 A 上市公司就会收到原持股 51% 的母集团和 49% 外部交易支付的现金 1000 万元，A 上市公司如何入账？记入资本公积还是确认投资收益呢？
如果假设B 公司5-11 月盈利 2000 万并在 11 月底全部宣告分红，A公司收到 2000 万分红如何入账呢？

回答人：chenyiwei
对于从母公司收到的过渡期亏损补偿，因为从母公司收购的 51% 股权属于同一控制下合并，需以对应的净资产份额作为长投入账价值，差额调整资本公积，所以这部分补偿款应作为对资本公积的调整（包括个别报表和合并报表层面）。
对于从外部第三方收购的 49%股权对应的过渡期亏损补偿款，应冲减对应的长期股权投资成本，在合并报表层面体现为对收购少数股权的对价款的调整，也是调整资本公积。

提问人：yotong 时间：2019-08-04 15:39:12
您好，陈版，请问这个过渡期损益调整资本公积有准则讲解吗？我们领导想拿准则说话。。非常感谢！

回答人：chenyiwei
主要依据在前面回复中已有提到。